【裁判字號】    89,易,4132
【裁判日期】    891227
【裁判案由】    業務侵占
【裁判全文】
臺灣高雄地方法院刑事判決                        八十九年度易字第四一三二號
    公  訴  人  臺灣高雄地方法院檢察署檢察官
    被      告  甲○○
右列被告因業務侵占案件，經檢察官提起公訴（八十九年度偵字第一六四一九號），
本院判決如左：
    主  文
甲○○連續意圖為自己不法之所有，而侵占對於業務上所持有之物，累犯，處有期徒
刑壹年。
    事  實
一、甲○○曾於民國八十七年間因侵占案件，經臺灣高等法院高雄分院判處有期徒刑
    八月確定，並於八十八年十月三十一日執行完畢，仍不知悔改，於八十八年十一
    月十日起至八十九年六月五日止，受僱於設在高雄縣仁武鄉○○路一四三八號之
    唯展企業股份有限公司（下稱唯展公司），擔任業務員，負責銷售貨物、送貨及
    收取貨款之工作，竟意圖為自己不法之所有，並基於概括之犯意，自八十九年一
    月間起，先後將其基於業務上陸續向客戶收取之貨款合計新台幣（下同）五十九
    萬零七百八十一元，變易持有為己有而侵占入己，嗣於八十九年五月十一日，唯
    展公司核對帳款時發覺。甲○○復承同一之為自己不法所有之概括犯意，於八十
    九年五月十五日及同年六月五日，分別自唯展公司提領價值二十三萬九千四百六
    十四元及四萬七千一百三十元之貨物後，變易持有為己有而侵占入己。嗣甲○○
    於八十九年六月五日無故離職後，經唯展公司核對帳款後，始發現甲○○侵占該
    公司貨款共計八十七萬七千三百七十五元。
二、案經唯展企業股份有限公司訴請台灣高雄地方法院檢察署檢察官偵查起訴。
    理  由
一、訊據被告甲○○固供認伊從八十八年十一月十日在告訴人唯展公司擔任業務員負
    責收取貨款，八十九年三、四月起，將向客戶收取之貨款侵占，未交回公司，八
    十九年五月十一日對帳後短少五十九萬餘元，並於八十九年五月十五及同年六月
    五日提領公司之貨物去賣等語，惟辯稱：八十九年五月十一日之收款明細表六萬
    五千五百三十元是伊向公司借款，三十七萬餘元帳款有收進來入帳云云。然查，
    右揭事實業據告訴人之代理人乙○○分別於偵訊及本院審理指訴綦詳，並有收款
    明細表四張、送貨簽收單二紙、客戶請款憑單四紙、人事（員工）資料卡表一張
    在卷可稽，被告雖以前揭情詞置辯，並提出收款明細表、簽單及收款彙總表各一
    紙為證，惟被告所辯六萬餘元係借款云云，為告訴人之代理人所否認，被告復未
    能提出任何證據以供查證，況告訴人所提出之收款明細表及送貨簽收單上，均有
    被告簽名，並記載以上貨款本人（指被告）先挪用等語，且乙○○於本院審理中
    亦陳稱：對帳後公司會計都將被告事後入帳之金額刪除了，事後入帳都有扣掉等
    語，並有其提出之客戶請款憑單四紙可稽，是被告前開所辯，無非避重就輕之詞
    ，不足採信。本件罪證明確，被告犯行洵堪認定。
二、核被告所為，係犯刑法第三百三十六條第二項之業務侵占罪。被告先後多次業務
    侵占犯行，時間緊密，所犯為構成要件相同之罪，顯係基於概括之犯意反覆為之
    ，應依連續犯之規定，論以一罪，並加重其刑。被告曾於八十七年間因侵占案件
    ，經臺灣高等法院高雄分院判處有期徒刑八月確定，並於八十八年十月三十一日
    執行完畢之事實，有臺灣高等法院被告全國前案紀錄表及臺灣高雄地方法院檢察
    署刑案資料查註紀錄表各一份在卷可稽，其於五年以內再犯本件有期徒刑以上之
    罪，為累犯，應依刑法第四十七條規定遞加重其刑。爰審酌被告利用職務上之機
    會侵占款項，侵占所得合計八十七萬餘元，犯後坦承部分犯行，尚未與告訴人達
    成民事和解，且已有侵占罪之前科，等一切情狀，量處如主文所示之刑，以示懲
    儆。
據上論斷，應依刑事訴訟法第二百九十九條第一項前段，刑法第五十六條、第三百三
十六條第二項、第四十七條，罰金罰鍰提高標準條例第一條前段，判決如主文。
本案經檢察官楊慶瑞到庭執行職務。
中      華      民      國      八十九    年    十二    月    二十七    日
                                 臺灣高雄地方法院刑事第三庭
                                     法  官   涂  裕  洪
右正本證明與原本無異。
如不服本判決，應於判決送達後十日內，向本院提出上訴狀。
                                     書記官   許  麗  珠
中      華      民      國      八十九    年    十二    月    二十九    日
附錄本判決論罪科刑之法條：
刑法第三百三十六條第二項
對於業務上所持有之物，犯前條第一項之罪者，處六月以上五年以下有期徒刑，得併
科三千元以下罰金。


司法院資訊處製作；財團法人民間司法改革基金會備份。
